【裁判字號】    91,重訴,215
【裁判日期】    920121
【裁判案由】    給付借款
【裁判全文】
臺灣嘉義地方法院民事判決  九十一年度重訴字第二一五號
    原      告  華南商業銀行股份有限公司
    法定代理人  乙○○
    訴訟代理人  甲○○
    被      告  丙○○
                丁○○
                己○○
                戊○○
右列當事人間請求給付借款事件，本院判決如左：
    主    文
被告應連帶給付原告新台幣（下同）壹仟玖佰萬元，以及從民國九十一年一月一日開
始，一直到清償日為止，按照年息百分之八．三八計算的利息。另從九十一年二月二
日開始，一直到清償日為止，逾期在六個月內清償，按前述利率加計百分之十違約金
，逾期超過六個月清償，按前述利率加計百分之二十違約金，被告應連帶給付原告。
本案訴訟費用由被告連帶負擔。
    事實及理由
壹、原告主張：
  一、被告丙○○在民國八十七年十月八日向原告借款一千九百萬元，並以被告丁○○、己○○、戊○○為連帶保證人，雙方約定借款期限至九十一年六月八日，
      每月攤還一次，利息為年息百分之八．三八，並隨基本放款利率機動調整。借
      款人逾期清償時，違約金的計算方式為逾期在六個月內清償者，按約定利率加
      計百分之十，逾期超過六個月清償部分，則按約定利率加計百分之二十。若未
      按時繳納本息，依照授信約定書第五條約定，借款人喪失期限利益，全部借款
      視同到期。
      被告丙○○於借款期限到期後，即未清償，被告丁○○、己○○、戊○○為本
      件借款的連帶保證人，依法應負連帶清償責任。於是，原告根據借款契約及連
      帶保證法律關係提起本件訴訟，並請求如主文第一項所記載的聲明。
  二、提出借據及授信約定書各一份（均是影本），作為證明。
貳、被告戊○○抗辯：借據上的印章是他的，但簽名是女兒代簽，連帶保證人字樣是
    銀行事後蓋上的，當時只答應擔保一百九十萬元，而請求駁回原告訴訟。
    被告己○○承認為本件借款的連帶保證人，但表示無力清償，而請求駁回原告訴
    訟。
    被告丙○○、丁○○經過本院合法通知，沒有正當理由，未向本院請假，而未在
    言詞辯論期日，到場陳述意見，同時，本案沒有民事訴訟法第三百八十六條所規
    定的情形出現（請看附錄法條），因此，本院依照原告聲請，由原告針對未到庭
    的被告單獨辯論而直接判決。
參、本院判斷：
  一、原告主張的事實，有原告提出借據及授信約定書各一份附卷證明，被告己○○
      、戊○○均未爭執，被告戊○○雖抗辯借據上的「連帶保證人」字樣是銀行事
      後加蓋，但未提出證據證明，無法使本院採信。而未到庭的被告丙○○、丁○○，經過本院合法通知，都沒有正當理由，而未到庭陳述意見，依照民事訴訟
      法第二八０條第一項前段、第三項前段規定：「當事人對於他造主張之事實，
      於言詞辯論時不爭執者，視同自認。當事人對於他造主張之事實，已於相當時
      期受合法之通知，而於言詞辯論期日不到場，亦未提出準備書狀爭執者，準用
      第一項之規定」，因此，原告的主張可以認定真實而被本院採信。
  二、依照民法第四七八條規定：「借用人應於約定期限內，返還與借用物種類、品
      質、數量相同之物，未定返還期限者，借用人得隨時返還，貸與人亦得定一個
      月以上之相當期限，催告返還」、第七三九條：「稱保證者，謂當事人約定，
      一方於他方之債務人不履行債務時，由其代負履行責任之契約」、第七四八條
      ：「數人保證同一債務者，除契約另有訂定外，應連帶負保證責任」，原告根
      據借款契約及連帶保證法律關係，請求被告等人連帶給付主文第一項所記載的
      金額、遲延利息及違約金，具有法律上理由，應該准許原告請求。
肆、訴訟費用負擔的依據，依照民事訴訟法第八十五條第二項，判決如主文。
中      華      民      國      九十二    年      一    月      二十一  日
                                  臺灣嘉義地方法院民事第二庭
                                      法  官  甘  大  空
右為正本係照原本作成
如對本判決上訴應於送達後二十日內向本院提出上訴狀
中      華      民      國      九十二    年      一    月      二十一  日
                                      書記官  陳  麗  雅
~F0~
~T40~
附錄法條：
民事訴訟法第三八六條：「有左列各款情形之一者，法院應以裁定駁回前條聲請，並
延展辯論期日：
一  不到場之當事人未於相當時期受合法之通知者。
二  當事人之不到場，可認為係因天災或其他不可避之事故者。
三  到場之當事人於法院應依職權調查之事項，不能為必要之證明者。
四  到場之當事人所提出之聲明、事實或證據，未於相當時期通知他造者。」


司法院資訊處製作；財團法人民間司法改革基金會備份。
